臺灣嘉義地方法院交通事件裁定　　　　 96年度交聲字第185號
原處分機關　交通部公路總局嘉義區監理所嘉義市監理站
異　議　人
即受處分人　甲○○
上列異議人即受處分人因違反道路交通管理處罰條例案件，對於
交通部公路總局嘉義區監理所嘉義市監理站於民國九十六年七月
二十七日所為之處分（原處分案號：嘉監義裁字第裁七六—Ｌ0
0000000號），聲明異議，本院裁定如下：
    主  文
異議駁回。
    理  由
一、按汽車行駛於道路上，其駕駛人或前座乘客未繫安全帶者，
    處駕駛人新臺幣（下同）一千五百元罰鍰；其實施及宣導辦
    法，由交通部定之，道路交通管理處罰條例第三十一條第一
    項定有明文。
二、原處分意旨略以：異議人即受處分人甲○○駕駛車牌號碼Ｔ
    Ｉ—七三九○號自用小貨車，於民國九十六年六月十九日上
    午十時三十二分許，行經嘉義市○○街橋西端，因有駕駛汽
    車行駛於道路上，其駕駛人未繫安全帶之違規行為，經嘉義
    市警察局保安隊警員蘇嘉榮填製嘉市警交字第Ｌ00000
    000號舉發違反道路交通管理事件通知單舉發，原處分機
    關即交通部公路總局嘉義區監理所嘉義市○○○○○道路交
    通管理處罰條例第三十一條第一項之規定，於九十六年七月
    二十七日以嘉監義裁字第裁七六—Ｌ00000000號裁
    決書，據以裁處異議人罰鍰一千五百元之處分。
三、異議意旨略以：其於舉發當日甫自嘉義市○○街橋東端加油
    站加油完畢，即駛上台林街橋上，在橋上中間業將安全帶繫
    妥，故員警攔停時，其並無未繫安全帶情事，為此聲明異議
    ，請求撤銷原處分等情。
四、異議人對於其駕駛車牌號碼ＴＩ—七三九○號自用小貨車，
    於九十六年六月十九日上午十時三十二分許，行經嘉義市○
    ○街橋西端之事實，並不爭執，惟以上開情詞置辯。經查：
    上開違規事實，業據證人即舉發員警蘇嘉榮於本院證述：「
    （舉發經過？）異議人在我攔停前約十幾公尺遠，我就有看
    到異議人未繫安全帶，直到異議人停車在我面前時都沒有繫
    上安全帶，所以我一開始就告知異議人未繫安全帶」、「（
    舉發當日天氣如何？）很好，晴朗，我視力一‧二」、「（
    你看到異議人未繫安全帶時，中間有無遮蔽物？）沒有，視
    線良好」等語綦詳。證人蘇嘉榮與異議人素不相識，亦無仇
    怨，係依法執行勤務之公務員，復到庭具結為以上之證述，
    殊無設詞誣陷異議人，而身觸偽證重罪之理。且證人蘇嘉榮
    證述當時天候晴，視線良好，無障礙物，佐以證人自承其視
    力正常，堪認證人無誤判違規事實之虞，其證詞應可採信。
    況異議人業於本院自承當日駕車駛至台林街橋中間始繫上安
    全帶等情，堪認其確有汽車行駛於道路上，其駕駛人未繫安
    全帶之違規行為。異議人上開辯解，顯係卸責之詞，尚不足
    採。
五、綜上所述，本件異議人既有上述「汽車行駛於道路上，其駕
    駛人未繫安全帶」之違規行為，原處分機關依道路交通管理
    處罰條例第三十一條第一項之規定，裁處異議人罰鍰一千五
    百元之處分，並無不當。本件異議為無理由，應予駁回。
據上論斷，應依道路交通管理處罰條例第八十七條第二項，道路
交通案件處理辦法第十九條，裁定如主文。
中　　華　　民　　國　九十六　年    八　  月　三十一　日
                    交通法庭  法　官　鄭雅文
以上正本證明與原本無異。
如不服本裁定，應於裁定送達後五日內向本院提出抗告狀（應附
繕本）。
中　　華　　民　　國　九十六　年    八　  月　三十一　日
                            　書記官　鄭翔元
